臺灣新竹地方法院刑事宣示判決筆錄　　100年度審訴字第608號
公　訴　人　臺灣新竹地方法院檢察署檢察官
被　　　告　戴于鈞
指定辯護人　本院公設辯護人林建和
上列被告因違反毒品危害防制條例案件，檢察官提起公訴（99年
度毒偵字第2054號）後，聲請改依協商程序而為判決，本院於中
華民國100 年10月31日下午4 時，在本院刑事第十一法庭宣示判
決，出席職員如下：
　　　　　　　　審判長法　官　劉兆菊
　　　　　　　　　　　書記官　林兆嘉
　　　　　　　　　　　通　譯　邱立杰
法官起立朗讀判決主文、犯罪事實要旨、處罰條文，及告以上訴
限制、期間並提出上訴狀之法院，且諭知記載其內容：
一、主  文：
    戴于鈞施用第一級毒品，處有期徒刑柒月。扣案之第一級毒
    品海洛因壹包（淨重為零點零肆伍公克，驗餘淨重零點零肆
    公克），沒收銷燬之。又施用第二級毒品，處有期徒刑肆
    月。扣案第二級毒品甲基安非他命包（合計淨重為零點陸
    玖伍公克，驗餘淨重合計為零點陸玖肆捌公克），均沒收銷
    燬之；扣案之玻璃球壹個，沒收之。應執行有期徒刑玖月；
    扣案之第一級毒品海洛因壹包（淨重為零點零肆伍公克，驗
    餘淨重零點零肆公克）及第二級毒品甲基安非他命包（
    合計淨重為零點陸玖伍公克，驗餘淨重合計為零點陸玖肆捌
    公克），均沒收銷燬之；扣案之玻璃球壹個，沒收之。
二、犯罪事實要旨：
（一）戴于鈞前於民國94年間，因施用第一、二級毒品案件，經
      本院於95年4 月14日以95年度毒聲字第159 號裁定送觀察
      、勒戒後，因認無繼續施用毒品之傾向，於95年5 月30日
      執行完畢釋放出所，並經臺灣新竹地方法院檢察署檢察官
      於95年6 月12日以94年度毒偵字第2179號為不起訴處分確
      定。又於98年間，因施用第一、二級毒品案件，經本院於
      98年7 月10日以98年度審訴字第514 號判決判處有期徒刑
      6 月、3 月，應執行有期徒刑8 月年確定，復與本院98年
      度訴字第243 號判決（未經許可持有子彈罪，處有期徒刑
      3 月）及最高法院99年度臺上字第7000號判決（販賣第一
      級毒品罪，處有期徒刑15年），經臺灣高等法院於100 年
      5 月20日以100 年度聲字第1418號裁定合併定應執行有期
      徒刑15年10月確定（尚未執行完畢，不構成累犯）。
（二）詎戴于鈞仍不知悔改，於前開觀察勒戒執行完畢釋放出所
      後5 年內，再因施用毒品案件經刑之訴追處罰後，復基於
      施用第一級毒品海洛因之犯意，於99年11月10日中午11時
      25分許為警採尿時起往前回溯26小時內之某時許，在新竹
      市○○路9 號2 樓友人之租屋處內，以將第一級毒品海洛
      因摻入香菸內點燃後吸取煙霧之方式，非法施用第一級毒
      品海洛因1 次；復基於施用第二級毒品甲基安非他命之犯
      意，於99年11月10日中午11時25分許為警採尿時起往前回
      溯96小時內之某時許，同在上揭新竹市○○路9 號2 樓友
      人之租屋處內，以將第二級毒品甲基安非他命放入吸食器
      內燒烤後吸取煙霧之方式，非法施用第二級毒品甲基安非
      他命1 次。嗣經警於99年11月9 日晚間7 時17分許，持搜
      索票在上揭處所查獲，並當場扣得第一級毒品海洛因1 包
      （淨重0.045 公克）、第二級毒品甲基安非他命3 包（淨
      重共計0.695 公克）及玻璃球1 個，復經採集戴于鈞尿液
      送驗後，結果呈嗎啡、安非他命、甲基安非他命等陽性反
      應，始查悉上情。
（三）案經內政部警政署刑事警察局移送臺灣板橋地方法院檢察
      署檢察官呈請臺灣高等法院檢察署檢察長核轉臺灣新竹地
      方法院檢察署檢察官偵查起訴後，經檢察官聲請認罪協商
      判決，由本院合議庭裁定由受命法官獨任改依協商程序而
      為判決。
三、處罰條文：
    毒品危害防制條例第10條第1 項、第2 項、第18條第1 項前
    段，刑法第11條、第51條第5 款、第38條第1 項第2 款。
四、沒收銷燬及沒收諭知之說明：扣案之第一級毒品海洛因1 包
    （淨重為0.045 公克，驗餘淨重為0.043 公克，保管字號：
    100 年度白字第42號，扣押物品清單見臺灣新竹地方法院檢
    察署99年度毒偵字第2054號偵查卷第43頁）及第二級毒品甲
    基安非他命3 包（淨重共計0.695 公克，驗餘淨重共計0.69
    48公克，保管字號：100 年度院安字第125 號，扣押物品清
    單見本院卷第11頁）分別屬毒品危害防制條例第2 條第2 項
    第1 款、第2 款所定之第一級毒品、第二級毒品，均係違禁
    物，有交通部民用航空局航空醫務中心99年12月8 日航藥鑑
    字第0997461 號毒品鑑定書1 份附卷可佐（見上偵查卷第33
    頁），依毒品危害防制條例第18條第1 項前段規定，均應諭
    知沒收銷燬之。另扣得之玻璃球1 個（扣押物品目錄表見臺
    灣板橋地方法院檢察署99年度毒偵字第8797號偵查卷第10頁
    ），則係被告戴于鈞所有，且供其施用第二級毒品所用之物
    ，業據被告戴于鈞供承在卷（見本院卷第16頁背面），爰依
    刑法第38條第1 項第2 款規定，宣告沒收之。
五、協商判決除有刑事訴訟法第455 條之4 第1 項第1 款於本訊
    問程序終結前，被告撤銷協商合意或檢察官撤回協商聲請者
    ；第2 款被告協商之意思非出於自由意志者；第4 款被告所
    犯之罪非第455 條之2 第1 項所定得以協商判決者；第6 款
    被告有其他較重之裁判上一罪之犯罪事實者；第7 款法院認
    應諭知免刑或免訴、不受理者情形之一，及違反同條第2 項
    「法院應於協商合意範圍內為判決；法院為協商判決所科之
    刑，以宣告緩刑或2 年以下有期徒刑、拘役或罰金為限」之
    規定者外，檢察官與被告均不得上訴。
六、如有前項得上訴之情形，得自收受宣示判決筆錄送達之日起
    10日內，向本院提出上訴書狀，上訴於第二審法院。
本案經檢察官洪期榮到庭執行職務。
中    華    民    國    100    年    10    月    31    日

                  刑事第九庭    書  記  官  林兆嘉
                                審判長法官  劉兆菊
以上筆錄正本係照原本作成。
中    華    民    國    1009    年    10    月    31   日
                                書  記  官  許榮成
附錄本案論罪科刑法條：
毒品危害防制條例第10條
施用第一級毒品者，處6月以上5年以下有期徒刑。
施用第二級毒品者，處3年以下有期徒刑。